UX DESIGNER

TANGUY DUHAMEL







M tangduhamel@gmail.com

in linkedin.com/in/tduhamel-ux

Mes compétences font appel à l'ergonomie et à l'esthéthique, à la raison et à l'émotion, à la praticité et à la maniabilté, à l'efficience et à l'attractivité. Il s'agit, avant tout, de faciliter, d'améliorer et d'enrichir l'expérience de vos utilisateurs dans tous les projets digitaux de votre société.

SAVOIR-ÊTRE



COMPÉTENCES/SAVOIR-FAIRE

Définir les problèmes, cartographier les parcours d'utilisateurs, prototyper les intéractions. Animation de sprint et d'atelier co-design.

Recruter et gérer des tests utilisateurs.

Prototyper rapidement en lo-fi ou hi-fi (croquis post-it, velleda, figma, html).

Analyser une quantité importante de données quanti (hello google analytics / ab / MVT) et/ou quali (user test).

Expériences de conception multiplateforme (Web, iOS, Android, Web3).

Solides compétences en communication et en gestion de l'intelligence collective.

EXPÉRIENCES PROFESSIONNELLES

2017 - 2019 : Électricien d'équipement Actual, Adéquat, Triangle, Gds / Bâtiment gros œuvre / Fretin

2010 - 2011 : Assistant technico-commercial Adi groupe Honeywell / Distributeur domotique élec / Wasquehal

2008 - 2009 **: Délégué marketing** Top Technology / Agence Web / La Madeleine

2007 - 2008 : **Commercial** Pro-lab / Laboratoire Photographique / Tourcoing

2005 - 2007 : Assistant relation clientèle Chronodrive / Distributeur alimentaire / Marcq-en-Barœul - Croix

2001 - 2005 : Conseillé en photographie Fnac-services / Laboratoire photographique / Marcq-en-Barœul

2000: Photographe

Point-photo / Agence photographique / Ipres (Belgique)

FORMATION

2019 - 2020 : Ux designer

Pop school / Grande école du numérique / Blanchemaille Roubaix

2014-2015: Électricien d'équipement

Afpa/Bâtiment/Lomme

2011 - 2012 : Formation aux métiers de la musique

Ef2m / Musique / Tourcoing

1998 - 2000 : **Techniques audioviuelles (photographie)** Insitut Vauban / Art / Ath (Belgique)

1997 - 1998 : **Arts graphiques** Saint Luc / Art / Tournai (Belgique)

Langues

Anglais fonctionnel Espagnol basique

Certifications

Openclassrooms:

-Design thinking -Veille info

Logiciels

Figma Photoshop Logic G-suite

Intêrets

Musique Photographie Sports nautiques Cinéma

Divers

Guitariste, clavieriste Groupe W:UP

Mon péché mignon : le Merveilleux

Pop culture addict